# 购买日公允价值确定

提问人：liubin988513 时间：2013-12-23 17:38:13
折旧与摊销：基于评估值持续计算 数量的增加与减少：新增的按照实际成本入账，减少的按照评估值减少

回答人：chenyiwei
赞同此观点，可借鉴《计学撮要 2011 》对改制调账时过渡期间相关处理事宜的说明。

提问人：lisa_luyanhui 时间：2014-08-18 17:31:39
你好，请问一下，在收购联营企业时，购买日被投资企业账面净资产 100 万，但是评估报告中评估得到公允价值 70 万（存在有意低估或是按未来现金流量现值评估），实际购买成本为 75 万。那在后续计量比较初始投资成本与投资时应享有被投资单位可辩论净资产公允价值孰高时，可辩论净资产公允价值能否用当时的账面净资产而不采用评估报告的？谢谢~

回答人：chenyiwei
既然是与公允价值比较，那么公允价值应当是通过评估或者其他适当方式确定的，不能使用帐面净资产值。当然，你举的例子中，要考虑评估值低于帐面值是否表明在该联营企业自身账面上就要计提减值准备的问题。

提问人：lisa_luyanhui 时间：2014-09-09 18:17:59
陈版，那如果当时的评估报告中的金额存在有意低谷，因为对方母公司出于某些自身的原因急于卖出该股权，将评估价值做低了。那我公司在明知此情况下，再按评估报告的金额作帐是否不合理？要重新评估，出具评估报告呢，还是可以有其它什么方法？ 谢谢！

回答人：chenyiwei
如果明知评估报告中的评估值因某些原因被歪曲，不能代表被评估资产的公允价值的，则应当以购买日为基准日进行重新评估，以重新评估的合理结果作为购买日的公允价值入账，并相应确认商誉或负商誉。